臺灣臺北地方法院小額民事判決
111年度北小字第2651號
原      告  廖啓宏
被      告  江志遠
訴訟代理人  陳宥昇
上列當事人間請求損害賠償事件，本院於民國111年7月21日言詞
辯論終結，判決如下：
　　主    文
被告應給付原告新臺幣肆萬參仟壹佰玖拾捌元，及自民國一百一
十一年五月十四日起至清償日止，按年息百分之五計算之利息。
原告其餘之訴駁回。
訴訟費用新臺幣壹仟元由被告負擔。
本判決原告勝訴部分得假執行。但被告如以新臺幣肆萬參仟壹佰
玖拾捌元預供擔保後，得免為假執行。
    事實及理由
一、原告主張：被告於民國111年2月7日9時32分許，駕駛車號00
　　0-0000號租賃小客車（下稱系爭A車），沿臺北市松山區八
    德路4段行駛，因變換車道疏未注意其他車輛，擦撞原告所
    有車號000-0000號營業小客車（下稱系爭B車），致系爭B車
    受有損害，原告因而受有系爭B車修復費用新臺幣（下同）
　　56,010元、修車期間8日營業損失11,888元，共計67,898元
    之損害，為此依侵權行為之法律關係，請求被告賠償67,898
    元等語。並聲明：被告應給付原告67,898元，及自起訴狀繕
    本送達翌日起至清償日止，按年息5％計算之利息。
二、被告辯稱：系爭B車維修部位之合理性，經被告車輛所投保
    新安東京海上產物保險股份有限公司勘核無誤，但系爭B車
    非全新車輛，其修復費用零件部分應予折舊，原告請求之營
    業損失金額過高等語。並聲明：㈠原告之訴駁回。㈡如受不利
    判決，願供擔保請准宣告免為假執行。
三、按汽車在同向二車道以上之道路，除應依標誌或標線之指示
    行駛外，變換車道時，應讓直行車先行，並注意安全距離，
    道路交通安全規則第98條第1項第6款定有明文。經查，被告
    於111年2月7日9時32分許，駕駛系爭A車，沿臺北市松山區
    八德路4段東向西方向第2車道行駛，行經八德路4段與饒河
    街口處，向左切換第1車道時，因向左變換行向未注意其他
    車輛，其左前車頭擦撞同向第1車道原告所駕駛系爭B車右側
    車身之事實，業據原告陳述綦詳，並提出估價單、工作傳票
    、車輛受損照片、電子發票證明聯、行車執照等件為證（見
    本院卷第15至33頁、第95至103頁），且有臺北市政府警察
    局交通警察大隊道路交通事故初步分析研判表、道路交通事
    故現場圖、道路交通事故補充資料表、道路交通事故調查紀
    錄表、道路交通事故照片黏貼紀錄表等交通事故資料附卷可
    稽（見本院卷第39至65頁），又為被告所不爭執，堪信為真
    實，足見被告過失不法侵害原告之權利。
四、次按因故意或過失，不法侵害他人之權利者，負損害賠償責
    任；汽車、機車或其他非依軌道行駛之動力車輛，在使用中
    加損害於他人者，駕駛人應賠償因此所生之損害；負損害賠
    償責任者，除法律另有規定或契約另有訂定外，應回復他方
    損害發生前之原狀；第1項情形，債權人得請求支付回復原
    狀所必要之費用，以代回復原狀。民法第184條第1項前段、
    第191條之2、第213條第1項、第3項分別定有明文。本件被
    告不法侵害原告之權利，既經認定，則原告主張依上開規定
    請求被告賠償原告因而所受之損害，即屬有據。茲就原告請
    求被告賠償之各項金額，應否准許，分述如下：
  ㈠系爭B車修復費用部分：
    本件原告主張其因上揭車禍受有系爭B車修復費用56,010元
    之損害，已據其提出估價單、工作傳票、車輛受損照片、電
    子發票證明聯、行車執照等件為證（見本院卷第15至33頁、
    第95至103頁），惟查，系爭B車係於107年6月出廠（見本院
    卷第95頁），而系爭B車之修復費用包括工資26,357元、零
    件29,653元，衡以本件車輛有關零件部分之修復，既以新零
    件更換被損害之舊零件，則在計算損害賠償額時，自應將零
    件折舊部分予以扣除（最高法院77年5月17日第9次民事庭會
    議決議參照），而依行政院所發布之固定資產耐用年數表及
    固定資產折舊率表，營業小客車之耐用年數為4年，依定率
    遞減法每年應折舊438/1000，並以1年為計算單位，其使用
    期間未滿1年者，按實際使用之日數相當於全年之比例計算
    之，不滿1月者，以1月計算之。再查，原告主張系爭B車曾
    於110年10月6日更換零件之事實，業據其提出工作傳票為證
    （見本院卷第105頁），而就該工作傳票（10A0109號）與本
    件工作傳票（0000000 號）、估價單對照觀之，可知原告於
    110年10月6日所更換之零件中，其中「後保險桿」及「後超
    音波感知器固定座」，於本次111年2月8日至14日之維修中
    亦有更換（見本院卷第17至27頁、第105頁），則本次後保
    險桿、後超音波感知器固定座部分之零件金額3,460元、460
    元，共計3,920元，自110年10月6日起至本件事故發生日111
    年2月7日止，僅使用4個月又2日，依上開說明，應以5個月
    計算之，依此計算，此部分扣除折舊後之零件費為3,205元
    （計算方式如附表一），而其餘部分零件金額25,733元（計
    算式：29,653元－3,920元＝25,733元），自出廠日107年6月
    起至事故發生日111年2月7日止，已使用3年8個月，扣除折
    舊後之零件費為3,234元（計算方式如附表二），加上工資2
    6,357元，原告得向被告請求之系爭B車修復費用應為共計32
    ,796元（計算式：3,205＋3,234＋26,357＝32,796元）。
  ㈡營業損失部分：
    查原告主張：原告為UBER司機，週薪約15,000元，平均每入
    收入約3,000元，車禍當日為農曆年後第1天上班日，為營收
    最好之時段，原告僅以計程車公會每日平均營業收入1,486
    元計算營業損失，應屬合理等語，請求被告賠償系爭B車修
    理期間8日營業損失11,888元，並提出估價單、工作傳票、
    電子發票證明聯、台北市計程車客運商業同業公會函、UBER
    週薪表等件為證（見本院卷第15至27頁、第35頁、第125頁
    ），本院考量系爭B車右側車身受損嚴重，有車輛受損照片
    在卷可考（見本院卷第29頁、第61至65頁），則自本件事故
    發生時111年2月7日9時32分許起，系爭B車應即無法載客營
    業，併參酌上開電子發票證明聯所示原告取車結帳時間為11
    1年2月14日9時52分，堪認原告因本件事故無法營業之天數
    以7日計算為適當。又查，系爭B車排氣量為1798立方公分，
    有該車行車執照在卷可稽（見本院卷第95頁），參以依原告
    所提出之台北市計程車客運商業同業公會110年10月7日北市
    計客字第110395號函所示，自90年1月1日起台北市2000cc以
    下計程小客車每車每月營業額定額為38,630元，以實營26天
    計算，每日平均營業收入為1,486元（見本院卷第35頁），
    故本院認原告所受營業損失以每日1,486元計算，應屬適當
    。是原告請求被告賠償系爭B車修車期間7日營業損失10,402
    元（計算式：1,486元×7日＝10,402元）之範圍內，洵屬有據
    ，原告請求逾此金額之營業損失，則非有據。
五、從而，原告基於侵權行為之法律關係，請求被告給付原告系
    爭B車修復費用32,796元、修車期間營業損失10,402元，共
    計43,198元，及自起訴狀繕本送達翌日即111年5月14日起至
    清償日止按年息5％計算之法定遲延利息之範圍內，為有理由
    ，應予准許。至原告逾此部分之請求，為無理由，應予駁回
    。　　
六、本件原告勝訴部分係小額程序為被告敗訴之判決，依民事訴
    訟法第436條之20規定，應依職權宣告假執行，被告陳明願
    供擔保聲請宣告免為假執行，核無不合，爰酌定相當擔保併
    宣告之。
七、本件為判決之基礎已臻明確，兩造其餘主張、陳述，經審酌
    後，認均與本件之結論無礙，爰不再一一論述，附此敘明。
八、結論：本件原告之訴為一部有理由、一部無理由，依民事訴
    訟法第79條、第436條之20、第392條第2項，判決如主文。
九、本件訴訟費用額，依後附計算書確定如主文第3項所示金額
    。
中　　華　　民　　國　　111 　年　　8 　　月　　4 　　日
              臺灣臺北地方法院臺北簡易庭
                                  法  官  羅富美
計算書：
項        目             金  額（新臺幣）    備    註
第一審裁判費             1,000元
合        計             1,000元
附表一     年次 折            舊            額  折     舊     後     餘     額   金額 計算方式 金額 計算方式 一 715 3,920×0.438×5/12=715 3,205 3,920-715=3,205 註：元以下4捨5入。     

附表二     年次 折            舊            額  折     舊     後     餘     額   金額 計算方式 金額 計算方式 一 11,271 25,733×0.438=11,271 14,462 25,733-11,271=14,462 二 6,334 14,462×0.438=6,334 8,128 14,462-6,334=8,128 三 3,560 8,128×0.438=3,560 4,568 8,128-3,560=4,568 四 1,334 4,568×0.438×(8/12)=1,334 3,234 4,568-1,334=3,234 註：元以下4捨5入。     

以上正本係照原本作成。
如不服本判決，須以違背法令為理由，應於判決送達後20日內向
本庭（臺北市○○○路0段000巷0號）提出上訴狀（須按他造當事人
之人數附繕本）。
中　　華　　民　　國　　111 　年　　8 　　月　　4 　　日
              　　　　　　　　    書記官　陳鳳瀴
附錄：
一、民事訴訟法第436條之24第2項：對於小額程序之第一審裁判
    上訴或抗告，非以其違背法令為理由，不得為之。
二、民事訴訟法第436條之25：上訴狀內應記載上訴理由，表明
    下列各款事項：
    ㈠原判決所違背之法令及其具體內容。
    ㈡依訴訟資料可認為原判決有違背法令之具體事實。